【裁判字號】    89,交上訴,612
【裁判日期】    890614
【裁判案由】    過失致死
【裁判全文】
臺灣高等法院臺南分院刑事判決          八十九年度交上訴字第六一二號     潛
      上  訴  人
      即  被  告  乙  ○  ○
右列上訴人因過失致死案件，不服臺灣雲林地方法院八十九年度交訴字第二七號中華
民國八十九年四月十二日第一審判決（起訴案號：臺灣雲林地方法院檢察署八十九年
度偵字第一○六二號），提起上訴，本院判決如左：
      主      文
上訴駁回。
      事      實
一、乙○○曾於民國（下同）八十三年間因過失傷害案件，經臺灣屏東地方法院判處
    有期徒刑五月，於八十四年六月二十二日易科罰金執行完畢。平日係以駕駛自用
    小貨車，從事筍乾買賣之運送，駕駛小貨車為其附屬之業務，為從事業務之人。
    於民國八十九年一月二十五日十二時三十五分許，駕駛車號ＷＪ─八八六五號自
    用小貨車，沿嘉義縣梅山鄉往雲林縣古坑鄉由南往北方向行駛，行經雲林縣古坑
    鄉崁腳村台三線八八號電桿前彎道，原應注意車前狀況，並減速慢行，作隨時停
    車之準備，在劃有分向限制線之路段，不得駛入來車之車道內，且依當時日間有
    自然光線，雖屬雨天潮濕，惟路面無缺陷及無障礙物，視距良好，顯無不能注意
    之情形，竟疏未注意，仍貿然以約四、五十公里以上時速疾馳，因彎路車速過快
    ，且路面濕滑，致所駕駛之小貨車打滑駛入對向車道，適林啟聰駕駛車號ＳＨ─
    一三六五號自用小客車，沿台三線公路由北往南在遵行車道內行駛至該處，乙○
    ○見狀不及煞閃而撞及，造成林啟聰腦出血、頭部外傷等傷害，經送醫後，延至
    同日十六時三十分不治死亡。乙○○於有偵查權之機關未查知其犯罪前，自動向
    處理之員警自首，接受裁判。
二、案經林啟聰之父甲○○訴請臺灣雲林地方法院檢察署檢察官偵查起訴。
      理      由
一、前揭事實，業據上訴人即被告乙○○供承不諱，核與被害人之父甲○○指訴情節
    相符，並有警方製作之道路交通事故調查報告表、現場圖及車禍現場彩色照片十
    一幀在卷足資佐證。而被害人確因本件車禍死亡，亦經臺灣雲林地方法院檢察署
    檢察官督同檢驗員相驗屬實，製有驗斷書、相驗屍體證明書、勘驗筆錄可稽。
二、按行經彎道時，應減速慢行，又汽車行駛時，駕駛人應注意車前狀況，並作隨時
    停車之準備；在劃有分向限制線之路段，不得駛入來車之車道內，道路交通安全
    規則第九十三條第一項第四款、第九十四條第三項、第九十七條第二款分別定有
    明文。被告領有駕駛執照，理應知悉上開規定。本件依卷附道路交通事故調查報
    告表、現場圖之記載以及車禍現場照片顯示，車禍地點為彎路，案發後被告駕駛
    小貨車停於對向車道內，且被告當時以約四、五十公里以上時速疾馳，業據被告
    於原審法院供明在卷，當時雖然適值雨天，路面濕滑，惟因日間有自然光線，路
    面無缺陷及障礙，視距良好，有前開道路交通事故調查報告表之記載足憑，顯無
    不能注意之情形，被告竟疏未注意，仍貿然以約四、五十公里以上之時速疾馳，
    致所駕駛之小貨車打滑，駛入對向車道而肇事，撞及被害人駕駛之小客車，顯有
    過失責任，極臻明確。被告過失行為，與被害人之死亡間，顯然有相當之因果關
    係。被告過失犯行，事證明確，洵堪認定。
三、被告平日駕駛自用小貨車，從事筍乾買賣之運送，駕駛小貨車為其附屬之業務，
    自係從事駕駛業務之人。核其所為，係犯刑法第二百七十六條第二項之業務過失
    致死罪。被告曾於八十三年間因過失傷害案件，經臺灣屏東地方法院判處有期徒
    刑五月，已於八十四年六月二十二日易科罰金執行完畢，有臺灣雲林地方法院檢
    察署刑案資料查註紀錄表在卷可稽，於五年內再犯本件有期徒刑以上之罪，為累
    犯，依刑法第四十七條之規定加重其刑。又被告於肇事後即撥一一○電話報警，
    並留在現場於有偵查權之機關未查知其犯罪之前，向處理之警員坦述犯行，已據
    雲林縣警察局斗南分局永光派出所員警李卜居於原審法院證述在卷，符合自首要
    件，應依刑法第六十二條前段之規定，減輕其刑。並依法先加後減。原審以被告
    乙○○罪證明確，因予適用刑法第二百七十六條第二項、第四十七條、第六十二
    條前段，罰金罰鍰提高標準條例第一條前段規定，並審酌被告因駕車疏失肇事，
    致被害人死亡，參酌被告過失程度之輕重，及犯後已賠償被害人家屬新台幣三百
    萬元，有雲林縣斗六市調解委員會調解書及收據可按，態度尚佳等一切情狀，量
    處有期徒刑九月。本院經核原判決認事用法，並無不合，量刑亦屬妥適。被告上
    訴意旨，指摘原判決量刑過重，為無理由，應予駁回。
四、據上論斷，應依刑事訴訟法第三百六十八條，判決如主文。
本案經檢察官劉欽銘到庭執行職務。
中  華  民  國      八  十  九      年      六      月      十  四      日
                                臺灣高等法院臺南分院刑事第五庭
                                    審判長法官  茆    臺    雲
                                          法官  李    文    福
                                          法官  蔡    長    林
右正本證明與原本無異。
如不服本判決，應於判決送達後十日內向本院提出上訴狀，其未敘述理由者並應於提
出上訴狀後十日內向本院補提理由書（應附繕本）。
                                    法院書記官  李    培    薇
中  華  民  國      八  十  九      年      六      月      十  五      日
附錄本案論罪科刑法條全文：
刑法第二百七十六條
    因過失致人於死者，處二年以下有期徒刑、拘役或二千元以下罰金。
    從事業務之人，因業務上之過失犯前項之罪者，處五年以下有期徒刑或拘役，得
    併科三千元以下罰金。


司法院資訊處製作；財團法人民間司法改革基金會備份。
